【裁判字號】    97,台抗,414
【裁判日期】    970612
【裁判案由】    違反毒品危害防制條例聲請再審及停止執行
【裁判全文】
最高法院刑事裁定              九十七年度台抗字第四一四號
抗  告  人  甲○○原名林盟傑.
上列抗告人因違反毒品危害防制條例案件，不服台灣高等法院台
南分院中華民國九十七年四月十七日駁回聲請再審及停止執行之
裁定（九十六年度聲再字第一０三號），提起抗告，本院裁定如
下：
    主  文
抗告駁回。
    理  由
本件抗告人甲○○（原名林盟傑）原聲請再審意旨略謂：(一)、原
確定判決事實認定抗告人連續販賣安非他命予穆泓志、陳正泰等
人，惟因穆泓志涉嫌吸食安非他命而獲判無罪，實足為「發現確
實新證據」之再審事由。且穆泓志所吸食之安非他命係向抗告人
以外之第三人如潘家順等人所購買，而非向抗告人所買，潘家順
於遭警查獲後，為求脫免較重之販賣安非他命刑責，乃於警詢中
利用各種機會明示或暗示穆泓志、陳正泰、楊○平（姓名年籍詳
卷）等人設法將販賣安非他命之刑責轉嫁予抗告人。再依穆泓志
、鍾國禎證述：穆泓志於警詢時供稱有向多人購買安非他命，承
辦員警竟不理會，僅僅鎖定抗告人，並以此為其辦案之架構，致
本案之相關證人穆泓志等人誣指抗告人販賣安非他命。又穆泓志
所為關於向抗告人購買安非他命之始點、購買安非他命之次數及
在某處購買之證述，均係虛構。另楊○平關於警詢筆錄之任意性
及真實性之抗辯，足為發現確實之新證據，且抗告人於偵查中經
檢察官勘驗結果，其後腦右邊有腫脹，左手腕紅腫，楊○平警詢
筆錄之任意性自非無疑。再者，抗告人曾聲請傳喚證人趙俊銘，
以資證明案發當日自上午八時起至警方到場逮捕抗告人為止，千
和遊藝場店中除趙俊銘外，並無其他人進入店中，則趙俊銘之傳
訊，顯然足以動搖原確定判決，且對抗告人有利。而上開事證復
均係在原確定判決之事實審辯論終結前已存在，且未經原確定判
決予以調查斟酌，衡諸法律規定及實務見解，其自屬刑事訴訟法
第四百二十條第一項第六款所稱「發現確實之新證據」之再審事
由無疑。又本件倘認為確有再審事由而為開始再審之裁定，請斟
酌刑罰之執行無從回復、抗告人非無改為諭知無罪之機會等，而
准依刑事訴訟法第四百三十五條第二項規定裁定停止本件刑罰之
執行云云。原裁定以原確定判決即原法院九十六年度重上更(五)字
第二五三號判決，認抗告人有事實欄所記載之連續販賣第二級毒
品安非他命之犯行，係依憑抗告人與穆泓志、潘家順、楊○平、
陳正泰、鍾國禎、王敦平等人之證述、中華電信股份有限公司台
南營業處函復00-0000000號電話之申請資料、扣案之電子秤、穆
泓志、陳正泰、楊○平等人尿液送檢之長榮管理學院篩檢報告、
台南縣衛生局尿液檢驗成績書、台南縣警察局歸仁分局採擷嫌疑
人尿液送驗編號名冊對照表等證據資料，予以綜合判斷，並於判
決中敘明楊○平於警詢、偵訊中之供述、陳正泰於偵查中之證述
具有證據能力之理由，及楊○平、陳正泰於審理中翻異前供為無
足採之依據，因而撤銷第一審關於抗告人被訴販賣安非他命予穆
泓志、陳正泰部分無罪之判決，論處抗告人販賣第二級毒品罪刑
，已詳予說明其所憑之證據及其認定之理由。而穆泓志因施用第
二級毒品安非他命，另經第一審以八十七年度少調字第一一二七
、一三三二、三二三號裁定「送勒戒處所觀察、勒戒」，業據原
法院調查該卷證核實，有該裁定書在卷足憑，自無「經原審諭知
無罪判決」之情事，至穆泓志所施用之毒品來源是否僅限於抗告
人一人，有無再向他人購買安非他命，與抗告人有否販賣安非他
命予穆泓志等人，並無必然之關聯性，亦難認係屬「發現確實之
新證據」，而有再審理由。且原確定判決就穆泓志之證言，何者
可採，何者不可採；楊○平警詢筆錄之任意性如何並無瑕疵，而
認有證據能力；檢察官勘驗抗告人身體受傷情形，如何非屬遭刑
求所致等情，均業據原確定判決於理由中詳予論述，亦非得據以
聲請再審之新證據，因認抗告人再審之聲請為無理由，乃駁回其
再審之聲請。又抗告人雖亦聲請停止本件徒刑之執行，但聲請再
審，無停止刑罰執行之效力。僅管轄法院之檢察官於再審之裁定
前，得命停止，刑事訴訟法第四百三十條定有明文。從而抗告人
雖為本件再審之聲請，亦無停止執行之效力，因併駁回。經核於
法均無違誤。抗告意旨略以：抗告人於聲請再審時即主張趙俊銘
證稱抗告人於千和遊藝場被警員毆打，此一刑求逼供之情節，原
確定判決並未斟酌，原裁定駁回抗告人再審之聲請，自有未合云
云。惟原確定判決確已敘明抗告人所受傷勢並非刑求所致之理由
，且刑事訴訟法第四百二十條第一項第六款所謂發現「確實之新
證據」，除須具備在事實審法院判決時已存在，而未經發現，不
及調查斟酌，至其後始經發現，即所謂「新規性」外，並須具有
就該新證據之本身形式上觀察，毋須經調查程序，顯然可認為足
以動搖原確定判決之「顯然性」，始足當之。而趙俊銘所為之證
言是否可採，既尚須經過調查程序決定取捨，自非確實足以動搖
原確定之判決而為對受判決人有利判決者，與所謂發現確實之新
證據要件亦有未合。本件抗告難認有理由，應予駁回。
據上論結，應依刑事訴訟法第四百十二條，裁定如主文。
中    華    民    國  九十七  年    六    月   十二   日
                      最高法院刑事第二庭
                          審判長法官  莊  登  照
                                法官  黃  一  鑫
                                法官  徐  昌  錦
                                法官  許  錦  印
                                法官  蔡  國  在
      本件正本證明與原本無異
                                      書  記  官
中    華    民    國  九十七  年    六    月   十六   日
                                                    ｍ


司法院資訊處製作；財團法人民間司法改革基金會備份。
